【裁判字號】    98,台上,1369
【裁判日期】    980319
【裁判案由】    搶奪
【裁判全文】
最高法院刑事判決            九十八年度台上字第一三六九號
上  訴  人  甲○○
                    弄1號（
上列上訴人因搶奪案件，不服台灣高等法院中華民國九十七年十
二月三十一日第二審判決（九十七年度上訴字第五三四九號，起
訴案號：台灣士林地方法院檢察署九十七年度偵字第一○八九九
號），提起上訴，本院判決如下：
    主  文
上訴駁回。
    理  由
按刑事訴訟法第三百七十七條規定，上訴於第三審法院，非以判
決違背法令為理由，不得為之。是提起第三審上訴，應以原判決
違背法令為理由，係屬法定要件。如果上訴理由書狀並未依據卷
內訴訟資料，具體指摘原判決不適用何種法則或如何適用不當，
或所指摘原判決違法情事，顯與法律規定得為第三審上訴理由之
違法情形，不相適合時，均應認其上訴為違背法律上之程式，予
以駁回。本件上訴人甲○○上訴意旨略稱：上訴人於警詢時及檢
察官偵查中，對於本件犯行均坦承不諱，已有悛悔之事實，仍遭
事實審法院重判有期徒刑一年，請斟酌上訴人犯罪後態度，從輕
量刑云云。
惟查：不服地方法院之第一審判決而上訴者，應向管轄第二審之
高等法院為之。上訴書狀應敘述具體理由。第一審法院認為上訴
不合法律上之程式者，應以裁定駁回之。但其不合法律上之程式
可補正者，應定期間先命補正。而第二審法院認為上訴書狀未敘
述理由或上訴有第三百六十二條前段之情形者，應以判決駁回之
。但其情形可以補正而未經第一審法院命其補正者，審判長應定
期間先命補正。刑事訴訟法第三百六十一條第一項、第二項、第
三百六十二條、第三百六十七條分別定有明文。所謂應敘述「具
體理由」，係指須就不服之判決為具體之指摘而言，如僅泛稱原
判決認事用法不當、採證違法、判決不公或量刑失當等，均非具
體理由。至於理由之具體與否係屬第二審法院審查範圍，不在第
一審法院命補正之列，是上訴書狀如已敘述理由，無論其具體與
否，即無待其補提理由書或由第一審命補正。又第二審法院審判
長應定期間先命補正者，亦係指上訴書狀未敘述理由者而言，如
形式上已敘述，但非屬「具體理由」者，即不發生應定期間先命
補正問題，自得逕依前揭規定，以判決駁回之。本件原判決以第
一審法院認定上訴人（前於民國九十五年間因搶奪案件，經第一
審法院判處有期徒刑十月，嗣減為有期徒刑五月確定，於九十六
年七月十六日執行完畢）又意圖為自己不法之所有，於九十七年
七月三十一日下午二時十分許，在台北縣汐止市○○路市場內搶
奪乙○○配戴於頸部之金項鍊一條（價值約新台幣三萬六千元）
，得手後逃逸，嗣警方依據上訴人遺落在現場之護照及附近監視
器之錄影資料，查獲上訴人等情，因而論處上訴人意圖為自己不
法之所有，而搶奪他人之動產（累犯，處有期徒刑一年）罪刑。
上訴人提起第二審上訴，其上訴書狀形式上雖已敘述理由，但僅
敘及上訴人就本件犯罪於警詢時已經自白，復於庭訊時就被訴事
實為有罪之陳述，坦承犯行，仍遭第一審重判有期徒刑一年，量
刑過重，請從輕量刑云云。至於第一審判決有何不當或違法，並
未敘述「具體理由」，因認其上訴不合法律上之程式，且無定期
命補正問題，爰不經言詞辯論，逕行判決駁回，已敘明其所憑之
依據及理由。上訴意旨對於原判決依前揭規定，駁回其上訴，究
竟如何違背法令，並無一語道及。上訴人提起第三審上訴，僅在
請求從輕量刑，並非以原判決違背法令為理由。其上訴自屬違背
法律上之程式，應予駁回。
據上論結，應依刑事訴訟法第三百九十五條前段，判決如主文。
中    華    民    國  九十八  年    三    月   十九   日
                      最高法院刑事第六庭
                          審判長法官  謝  俊  雄
                                法官  陳  世  雄
                                法官  魏  新  和
                                法官  吳  信  銘
                                法官  徐  文  亮
      本件正本證明與原本無異
                                      書  記  官
中    華    民    國  九十八  年    三    月  二十三  日
                                                      Ｑ


司法院資訊處製作；財團法人民間司法改革基金會備份。
